臺灣板橋地方法院刑事判決　　　　　　　 96年度易緝字第12號
公　訴　人　臺灣板橋地方法院檢察署檢察官
被　　　告　甲○○
上列被告因贓物案件，經檢察官提起公訴（90年度偵字第2701號
），被告於準備程序中對被訴事實為有罪之陳述，經告知簡式審
判程序之旨，並聽取當事人之意見後，本院裁定由受命法官獨任
行簡式審判程序，判決如下：
    主  文
甲○○故買贓物，累犯，處有期徒刑捌月。
    事  實
一、甲○○前於民國81年間因偽造文書案件，經本院以81年度訴
    字第1295號判決判處有期徒刑4 月，並由臺灣高等法院於82
    年9 月10日以82年度上訴字第1321號判決駁回上訴確定，於
    84年9 月7 日因徒刑執行完畢出監（構成累犯）；其後復於
    84年間因贓物案件，經本院於84年12月14日以84年度易字第
    5775號判決判處有期徒刑6 月確定，甫於85年1 月29日易科
    罰金執行完畢（構成累犯）。
二、甲○○仍不知悔改，於85年8 月7 日15時許（起訴書載為85
    年8 月間某日），在臺北市○○○路與民權東路口（起訴書
    載為在臺北市某地），明知姓名年籍不詳綽號「阿祥」之成
    年男子所交付之乙○○所有車號BJ-3366 號（起訴書誤為BT
    -3366 號，業經公訴檢察官本於偵查一體原則而當庭更正）
    賓士牌自用小客車，係來路不明之贓物（係於同年8 月5 日
    為不詳姓名之人於臺北市士林區○○○路55號地下室所竊取
    ），竟以新台幣（下同）15萬元（起訴書誤載為8 萬元）之
    代價購買該贓車，得手後，復於同年月7 日17時許，在臺北
    縣新莊市○○路○○道某處，以25萬元之代價轉賣予高旭麟
    （另由臺灣高等法院以86年度上易字第5216號判決有罪確定
    ）並交付由其使用，而高旭麟復將前述車輛之4個輪胎與不
    知情之蔡西端所有之輪胎4個互易。嗣於85年8月20日3時許
    ，警在臺北市○○○路與新生北路口查獲高旭麟駕駛前揭贓
    車，再循線於同日3時50分許，於臺北市○○○路○段81號政
    德小客車租賃公司內查獲甲○○，始查悉上情。
三、案經臺北縣政府警察局新店分局報請臺灣板橋地方法院檢察
    署檢察官偵查起訴。
    理  由
一、訊據被告甲○○對於上揭事實坦承不諱，核與被害人乙○○
    於警詢、偵查中之陳述相符（臺灣板橋地方法院檢察署85年
    度偵字第18430 號偵查卷宗第3 頁、本院卷第62至64頁），
    並經證人高旭麟與蔡西端於偵訊時之陳述情節大致吻合（前
    述偵查卷宗第8至10頁、第12頁反面，同前檢察署85年度偵
    字第7至8頁），且有臺北縣政府警察局新店分局於96年3 月
    26日以第00000000003號函所附贓物認領保管單、車輛竊盜
    、車牌失竊資料告別查詢報表-查詢車輛認可資料存卷足考
    （本院卷第67、69頁），足見被告前揭自白應與事實相符。
    本件事證明確，被告故買贓物之犯行堪以認定。
二、按被告行為後，94年2 月2 日修正公布之刑法部分修正條文
    ，業於95年7 月1 日施行。修正後刑法第2 條第1 項規定：
    「行為後法律有變更者，適用行為時之法律。但行為後之法
    律有利於行為人者，適用最有利於行為人之法律」，上揭條
    文係規範行為後法律變更所生新舊法律比較適用之準據法，
    於刑法修正施行後，應適用上揭條文之規定，為「從舊從輕
    」之比較。而按刑法第349 條第2 項故買贓物罪，其法定之
    罰金刑為「（銀元）1 千元以下」，依現行法規所定貨幣單
    位折算新臺幣條例第2 條規定折算為新臺幣後，上開罰金刑
    之數額為「新臺幣3 元以上、3 千元以下」；而修正後刑法
    第33條第5 款則規定：「罰金：新臺幣1,000 元以上，以百
    元計算之」，且與該刑法修正條文同於95年7 月1 日起施行
    之增訂刑法施行法第1 條之1 復規定：「中華民國94年1 月
    7 日刑法修正施行後，刑法分則編所定罰金之貨幣單位為新
    臺幣（第1 項）。94年1 月7 日刑法修正時，刑法分則編未
    修正之條文定有罰金者，自94年1 月7 日刑法修正施行後，
    就其所定數額提高為30倍。但72年6 月26日至94年1 月7 日
    新增或修正之條文，就其所定數額提高為3 倍（第2 項）」
    ，依上開修正後之規定，刑法第349 條第2 項所定之罰金刑
    ，其數額為「新臺幣1,000 元以上、3,000 元以下」，即其
    罰金之最低數額較諸修正前為提高；比較新舊法之結果，修
    正後之規定，既未較有利於被告，故依前述說明，本件就此
    部分自應適用修正前刑法之相關規定予以論處。
三、核被告甲○○所為，係犯刑法第349 條第2 項之故買贓物罪
    。次查被告有前揭事實欄一所載之前案論罪科刑及執行情形
    ，此有臺灣高等法院被告前案紀錄表1 件在卷可憑，其於5
    年以內再故意犯本件有期徒刑以上之罪，雖刑法第47條亦於
    94 年2月2 日修正公告，並於95年7 月1 日施行，而將舊刑
    法修正限制為受徒刑執行完畢，或一部之執行而赦免後，五
    年以內「故意」再犯有期徒刑以上之罪者，始成立累犯，但
    對於本件被告「故意」犯本件故買贓物罪，並無所謂「有利
    或不利」之情形，自無適用新刑法第2 條第1 項之規定比較
    新舊法適用之問題，而應適用現時有效之裁判時刑法第47
    條第1項規定論以累犯（參照最高法院95年台上字第5589號
    判決意旨），並加重其刑。爰審酌被告前有如事實欄所載之
    多次前案紀錄，其中更有涉及贓物之犯行，然仍為本件犯行
    ，顯然並無確切悔悟之心態，犯罪之動機、目的、手段、所
    故買贓物之價值及所生之危害、警詢、偵查中雖否認犯行惟
    於本院已經坦承之態度等及其他一切情狀，量處如主文所示
    之刑。
四、又本件被告於警詢、偵查中均否認上開犯行，且依被告於審
    理時所述，本件乃因賣主堅欲透過經營車行之被告始願出售
    前述汽車予高旭麟，故伊才臨時起意為本件情節（本院卷第
    84頁，惟被告雖又改口陳稱其僅係介紹他人買車，然以其迭
    次承認本件係先以15萬元之低價購入前述汽車後，另以25萬
    元出售予高旭麟，復依高旭麟警詢、偵查所述，其購車之對
    象係為被告乙節，可證本件應係被告明知為贓車而自行購入
    後，再轉售予高旭麟而自其中牟利，所為情節當為故買贓物
    ，而與單純居中介紹之「牙保」行為無涉），是本件與被告
    另涉已由本院以85年度訴字第652 號判決有罪之案件間（查
    被告迄今仍否認上開案件有買受贓物之情事；又上開案件其
    後經臺灣高等法院以85年度上易字第6724號判決撤銷改判仍
    為有罪判決，上開電腦列印臺灣高等法院判決書附卷，以下
    簡稱前案），顯難認基於概括犯意所為，更何況前案事實發
    生時間係在84年11月20日下午2 時許，與本件情節相隔已有
    9 個多月，尤難認定被告前開行為有何時間密接之關係可言
    ，是本件與前案間，當無事實上或法律上一罪之關係無疑。
    又本件與臺灣高等法院88年上訴字第1913號案件、87年度上
    易字第1483號案件認定之事實間亦均無裁判上一罪之關係，
    此亦據前揭各該判決書內載明甚詳，且經本院查核無誤，均
    附此說明。
五、末按除被告所犯為死刑、無期徒刑、最輕本刑為三年以上有
    期徒刑之罪或高等法院管轄第一審案件者外，於前條第一項
    程序進行中，被告先就被訴事實為有罪之陳述時，審判長得
    告知被告簡式審判程序之旨，並聽取當事人、代理人、辯護
    人及輔佐人之意見後，裁定進行簡式審判程序，刑事訴訟法
    第273 條之1 定有明文。查本件被告甲○○所犯之罪並非最
    輕本刑三年以上之罪，且被告於96年2 月13日準備程序進行
    中，復就被訴事實為有罪之陳述，經告知被告簡式審判程序
    之旨，被告及公訴人對於本件改依簡式審判程序審理亦均表
    示無意見，是本院合議庭即依前揭刑事訴訟法規定，裁定本
    件進行簡式審判程序，附此說明。
據上論斷，應依刑事訴訟法第273 條之1 第1 項、第299 條第1
項前段，刑法第2 條第1 項前段、（修正前刑法）第349 條第2
項、第47條第1 項、罰金罰鍰提高標準條例第1 條前段，判決如
主文。
本案經檢察官朱學瑛到庭執行職務。
中　　華　　民　　國　　96　　年　　6 　　月　　20　　日
                  刑事第三庭    法　官  蕭胤瑮
上列正本證明與原本無異。
如不服本判決，應於判決送達後十日內向本院提出上訴狀（應附
繕本），上訴於臺灣高等法院。
                                書記官  黃炎煌
中　　華　　民　　國　　96　　年　　6 　　月　　20　　日
附錄本案論罪科刑法條全文：
中華民國刑法第349條
收受贓物者，處3 年以下有期徒刑、拘役或500 元以下罰金。
搬運、寄藏、故買贓物或為牙保者，處5 年以下有期徒刑、拘役
或科或併科1 千元以下罰金。
因贓物變得之財物，以贓物論。
